臺灣板橋地方法院刑事判決　　　　　　　　　　　　　九十一年度易字第六二三號
　　公　訴　人　臺灣板橋地方法院檢察署檢察官
　　被　　　告　丙○○　男　民.
右列被告因竊盜案件，經提起公訴（九十年度偵字第一八六八五號）及移送併案審理
（九十一年度偵字第三八三九號），爰判決如左：
    主  文
丙○○連續竊盜，處拘役伍拾日，如易科罰金以參佰元折算壹日，緩刑貳年。
    事  實
丙○○因精神官能性憂鬱症、情感性精神病、恐慌症等精神疾病，長期接受治療，於
民國（下同）九十年十一月三日下午二時二十分許，已達到精神耗弱之程度，竟基於
意圖為自己不法所有之概括犯意，在臺北縣板橋市○○路○段三十一號地下一樓「家
福股份有限公司板橋分公司」超市賣場（下稱家樂福），徒手竊取國際牌瀘心一個及
陶瓷瀘心二個、Ａ４、Ｂ４之傳真紙各一本、涼鞋一雙、必達觀葉肥一瓶及無線電話
機一台等物，放入上衣內，據為己有，通過收銀台後，因上開所竊得之物掉出，而為
家樂福公司安全課助理甲○○發現查獲。復於九十一年二月七日下午四時許，亦已達
精神耗弱之程度，而承前概括犯意，在台北縣土城市○○路○段一六一號頂好超市，
趁店員不注意之際，將該店內之商品戰痘調理嫩白露一條、優生媽媽速體健一罐、喜
瑞蘋果汁二罐、生干貝一包、草蝦仁一包，藏放於外套中，並直接走出收銀台，為店
員乙○○當場查獲，經偵查起訴及移送併案審理。
    理  由
一、被告二次竊盜犯行，分別經證人甲○○於警訊、偵查；證人乙○○於警訊、本院
    審理時證述明確。被告丙○○雖坦承第一次竊盜犯行，惟辯稱：我沒有偷無線電
    話機及其中一個濾心，那是在家樂福公司之人帶我進該公司之辦公室前，就已放
    在辦公室桌上云云；並否認第二次竊盜犯行，辯稱：當天頂好超市的老闆來，員
    工忙成一團，沒人顧收銀台，我把商品都拿在手上，等了很久，都沒人幫我結帳
    ，我就通過收銀台，站在門邊，沒有走出門外，就被抓起來云云，與證人所述情
    節不符，且證人均係受僱於被害公司之員工，與被告並不相識，亦無仇恨，並無
    刻意對被告為不利陳述之必要，被告所辯不足採信。此外，贓物均係當場自被告
    身上查獲取出，亦為證人證述明確，並有贓物認領保管單可參，被告犯行堪予認
    定。
二、被告係犯刑法第三百二十條第一項之竊盜罪。其先後二行為，時間緊接，所犯罪
    名相同，顯係出於概括之犯意所為，係屬連續犯，爰依刑法第五十六條之規定以
    一罪論，並加重其刑，第二次竊盜犯行，雖未據起訴，然經檢察官移送併案審理
    ，且與起訴部分有連續犯裁判上一罪之關係，故併予審酌。被告將大量物品，於
    購物時藏放自己外衣裡面，且直接穿越收銀台向外走，行跡明顯，易為店員發覺
    ，足認並非預謀之慣竊，其應係因為患有情感性精神病、恐慌症，導致整體判斷
    力明顯下降，現實感變差，而達精神耗弱之程度，有國防大學國防醫學院三軍總
    醫院病歷、精神鑑定報告書、病歷等可參，該院鑑定結果，與本院依客觀情狀認
    定之情況相符，應堪採信，爰依刑法第十九條第二項之規定，減輕被告之刑。爰
    審酌被告前無刑案紀錄，品行尚佳，因罹患精神疾病，導致自我控制能力較差，
    而竊盜兩次，雖其基於自我防衛心態，歷經偵審程序，未能全盤坦承犯行，然被
    告所竊物品，尚非貴重物品，且當場即遭查獲，並由被害人取回失物，對被害人
    所生損害非鉅等一切情狀，從輕量處如主文所示之刑，並諭知易科罰金之折算標
    準。又被告前未曾受有期徒刑以上刑之宣告，因罹患精神疾病，而罹刑典，尚堪
    憫恕，經此刑之宣告後，應知警惕而無再犯之虞，本院因認暫不執行其刑為當，
    予以宣告緩刑二年，用啟自新。
據上論斷，應依刑事訴訟法第二百九十九條第一項前段，刑法第五十六條、第三百二
十條第一項、第四十一條第一項前段、第十九條第二項、第七十四條第一款，罰金罰
鍰提高標準條例第一條前段、第二條，判決如主文。
本案經檢察官侯靜雯提起公訴，檢察官蔡顯鑫到庭執行職務。
中      華      民      國    九十一    年     十一     月     二十     日
                                            法  官  蕭  一  弘
右正本證明與原本無異。
如不服本判決，應於判決送達後十日內，向本院提出上訴狀。
                                            書記官  郭  玉  芬
中      華      民      國    九十一    年     十一     月     二十     日
附錄法條
刑法第三百二十條
意圖為自己或第三人不法之所有，而竊取他人之動產者，為竊盜罪，處五年以下有期
徒刑、拘役或五百元以下罰金。
意圖為自己或第三人不法利益，而竊佔他人之不動產者，依前項之規定處斷。
前二項之未遂犯罰之。
